【裁判字號】    89,易,4012
【裁判日期】    900228
【裁判案由】    賭博
【裁判全文】
臺灣板橋地方法院刑事判決                        八十九年度易字第四○一二號
    公  訴  人  臺灣板橋地方法院檢察署檢察官
    被      告  甲○○
右列被告因賭博案件，經檢察官提起公訴（八十九年度偵字第一六八一二號），本院
判決如左：
    主  文
甲○○無罪。
    理  由
一、公訴意旨略以：被告甲○○基於意圖營利之概括犯意，自民國八十九年八月十七
    日起連續提供臺北縣樹林市○○街二六○號旁其所經營之「阿利檳榔攤」之公眾
    得出入之場所，連續聚集不特定之多數人在該處簽注「六合彩」，以賭博財物。
    其賭博方式分「二星」、「三星」、「四星」三種，由賭客自○一至四七等號碼
    中，分別簽選二個（即二星）、三個（即三星）或四個號碼（即四星）為一支，
    每支賭資新臺幣（下同）八十元，據以核對每週二、四開獎之香港六合彩中獎號
    碼，若簽中，「二星」每支賠付五千二百元，「三星」每支賠付五萬元，「四星
    」每支賠付六十三萬元，若未簽中，賭資悉歸甲○○所有。嗣甲○○於八十九年
    九月五日下午六時二十分許，在上開檳榔攤為警查獲，並在檳榔攤之抽屜內扣得
    其所有之簽賭單七本、六合彩參考手冊一本云云，因認被告涉犯刑法第二百六十
    六條第一項前段之賭博罪、第二百六十八條前段之供給賭博場所罪及同條後段之
    意圖營利聚眾賭博罪嫌。
二、按犯罪事實應依證據認定之，無證據不得推定其犯罪事實，如不能證明被告犯罪
    者，應諭知無罪之判決，刑事訴訟法第一百五十四條、第三百零一條第一項分別
    定有明文。所謂認定犯罪事實之證據，係指足以認定被告確有犯罪行為，能達於
    通常之一般人均不致有所懷疑，得信其為真實程度之積極證據而言，苟未能發現
    相當證據，或證據不足為不利於被告事實之認定，或尚有合理之懷疑存在時，即
    應為有利於被告之認定，更不待何有利之證據，亦不能以推測或擬制之方法，以
    為裁判基礎（最高法院二十九年上字第三一○五號、四十年台上字第八六號、五
    十六年度台上字第八○七號、七十六年台上字第四九八六號判例意旨參照）。
三、公訴人認被告涉犯前開賭博罪無非係以扣案之簽賭單七本、六合彩參考手冊一本
    為據。經查，前開扣案之簽賭單上有數字組合、支數甚或數字加減之記載，被告
    於本院審理時亦陳稱前開單據係伊提供予客人填寫，其中部分之結算支數、簽賭
    金額及中彩存底係伊記載等語，固足認前開單據係為簽賭六合彩所寫；然被告於
    偵審中，除就本院所詢六合彩簽賭方式、支數及彩金之計算等項為假設語氣之陳
    述外，始終辯稱前開單據係客人前來書寫供簽賭參考，非持以向伊簽賭，而持有
    扣案之簽賭單，為自己或他人書寫參考或拾獲、竊盜、搶奪等皆有可能，非必限
    於經營六合彩一端，且各該單據上無被告之簽名，本件亦無傳真機等經營六合彩
    通常使用之設備扣案或有簽賭客人之供述存卷，殊難祇憑前開單據及隨處均可購
    得之六合彩參考手冊即率認係持向被告簽賭，況被告若自為組頭或擔任「柱仔腳
    」轉包予大組頭，每期簽賭之張數，豈會僅有扣案之聊聊數張，其住處所安裝之
    00000000號電話於每週二、四晚間七點開獎前後之時段內，亦不可能如中華電話
    公司來函所檢附之通聯紀錄所示，均無通話異常增多之情形，此外復查無扣案單
    據上所載綽號「吳」、「小順」、「大順」、「清池」等人之真實姓名或究係何
    人向被告簽賭等能認其經營六合彩賭博之積極證據，揆諸前述，其被訴賭博、供
    給賭博場所及聚眾賭博罪名，自均屬不能證明其犯罪，應為無罪之諭知。
據上論斷，應依刑事訴訟法第三百零一條第一項前段，判決如主文。
本案經檢察官鄧媛到庭執行職務
中      華      民      國    九十      年      二      月    二十八    日
                                      臺灣板橋地方法院刑事第五庭
                                          法  官 周建興
右正本證明與原本無異。
如不服本判決，應於判決送達後十日內，向本院提出上訴狀。
                                          書記官 許清秋
中      華      民      國    九十      年      三      月      六      日


司法院資訊處製作；財團法人民間司法改革基金會備份。
